【裁判字號】    92,交訴,79
【裁判日期】    921007
【裁判案由】    業務過失致死
【裁判全文】
臺灣高雄地方法院刑事判決                          九十二年度交訴字第七九號
    公  訴  人  臺灣高雄地方法院檢察署檢察官
    被      告  乙○○
右列被告因業務過失致死案件，經檢察官提起公訴（九十二年度偵字第八○八二號）
，並經本院合議庭裁定由受命法官獨任進行簡式審判程序，本院判決如左：
    主  文
乙○○從事業務之人，因業務上之過失致人於死，處有期徒刑陸月，如易科罰金，以
參佰元折算壹日。緩刑貳年。
    事  實
一、乙○○領有普通小型車駕駛執照，當時係設於高雄縣阿蓮鄉○○村○○路五二八
    號一樓之陞豪企業行員工（已於民國九十二年四月十二日離職），以駕駛該企業
    行所有車牌ＤＢ－○○一○號箱型車載運機車零件送貨至各地為業，為從事駕駛
    業務之人，於九十二年四月九日十九時四十五分許，乙○○駕駛前開箱型車送貨
    完畢，沿高雄縣一八六縣道由東向西方向行駛欲返回該企業行，行經該路與高雄
    縣燕巢鄉○○村○○路路口，本應注意車前狀況，並隨時採取必要之安全措施，
    而當時之天侯雖下雨，路面溼潤、但夜間有照明，無缺陷亦無障礙物、視距良好
    ，並無不能注意之情事，竟疏未注意，致其所駕駛之前開箱型車左前車頭撞及適
    時騎乘腳踏車行經該路口之吳慶，因而致吳慶人車倒地，受有頭胸部外傷之傷害
    ，嗣吳慶經送往高雄市楠梓區健仁醫院醫急救後，仍於同日二十時十六分許，因
    出血性休克不治而死亡。乙○○於肇事後，在未被有偵查犯罪職權之公務員發覺
    前，向前往現場處理車禍之高雄縣政府警察局岡山分局交通組警員自首犯罪，坦
    承肇事而接受裁判。
二、案經吳慶之子甲○○訴由高雄縣政府警察局岡山分局報告臺灣高雄地方法院檢察
    署檢察官偵查起訴。
    理  由
一、本件被告乙○○所犯係死刑、無期徒刑、最輕本刑為三年以上有期徒刑以外之罪
    ，其於準備程序中就被訴事實為有罪之陳述，經法官告知簡式審判程序之旨，並
    聽取公訴人、被告之意見後，認為適宜由受命法官獨任進行簡式審判程序，依刑
    事訴訟法第二百七十三條之一第一項規定，裁定由受命法官獨任進行審判程序，
    合先敘明。
二、訊據被告乙○○對於在右揭時、地駕車肇事致被害人吳慶死亡，且其有過失之事
    實坦承不諱。且查：
（一）被告上開坦承駕車肇事致被害人死亡之事實，除據被告於警、偵訊及本院審理
      中供認屬實外，並有相驗案件初步調查報告表、道路交通事故調查報告表及事
      故現場圖各一份及現場照片十六幀在卷可稽；而被害人確係因本件車禍致受有
      頭胸部外傷之傷害，經送醫後仍因出血性休克不治死亡之事實，亦經臺灣高雄
      地方法院檢察署檢察官督同法醫師相驗明確，復有相驗屍體證明書、驗斷書及
      勘驗筆錄各一份、屍體相片十二幀在卷可稽，是均堪認為真實。
（二）按汽車行駛時，駕駛人應注意車前狀況，隨時採取必要安全措施，道路交通安
      全規則第九十四條第三項定有明文，此為駕駛人應盡之注意義務，而依上開道
      路交通事故調查報告表、事故現場圖及現場相片所示，當時天候雖為夜間並下
      雨，惟仍有照明，且該路口並無障礙物遮掩，視距良好，當無何不能注意之情
      事，參以被告於警詢時所自承：伊不知道對方（即被害人吳慶）是如何出現，
      左車角撞到東西伊才發現是撞到人等語以觀，顯見被告當時確係未注意車前狀
      狀而致撞擊被害人無誤，是倘若被告當時能遵守上開規定，注意安全，小心通
      過前開路口，應非不能及時發現對方而適時煞停或避讓，何來未發現被害人而
      致上開車禍發生之情，足認被告確有肇事原因，已可認定。
（三）至被告雖於警詢及本院審理時供陳當時其駕車直行之上開縣道上之行車管制號
      誌係屬綠燈等語，惟因本件被害人已死亡，且案發當時並未有其他目擊證人在
      場，上開被告所述顯乏其他證據可資證明，故為本院所不採，且縱被告所述為
      真，仍不能因被害人之過失，而解免被告之罪責，併此敘明。
      綜上所述，被告就本件車禍之發生確有過失行為，且其過失行為確使被害人因
      而死亡，是被告之過失行為與被害人之死亡結果間，應具有相當因果關係無疑
      。故事證應屬明確，被告之犯行應堪認定。
三、被告乙○○當時係陞豪企業行之員工，為該企業行之送貨司機，係從事駕駛業務
    之人，已據其供承在卷，並據其提出在職證明書一紙在卷可稽（刑事卷第四一頁
    ），是核其所為，係犯刑法第二百七十六條二項之業務過失致人於死罪。又被告
    於肇事後於處理員警到場尚不知何人為肇事者時，即自承為肇事者，並接受裁判
    ，業據被告供明在卷（本院刑事卷第三十五頁），並有高雄縣政府警察局岡山分
局車禍處理小組調查筆錄一份在卷可稽，經核與自首之規定相符，應依刑法第六
    十二條前段之規定，減輕其刑。爰審酌被告為一職業駕駛人，對於行駛道路更需
    有高於一般人之注意，故其駕車過失致人於死，甚屬不該，惟其並無前科資料，
    有台灣高等法院被告全國前案紀錄表一份在卷可憑，足見其素行尚屬良善，且於
    本院審理時亦已坦承上開犯行，又於事後已與被害人家屬達成和解，賠償被害人
    之家屬新臺幣二百八十萬元（含強制險），有調解書一份在卷足憑（刑事卷第三
    九頁），再告訴人於本院行準備程序時已陳明願意原諒被告等一切情狀，並參酌
    公訴人當庭求處有期徒刑六月之刑期，量處如主文所示之刑，並諭知易科罰金之
    折算標準，以資懲儆。另被告前未曾受有期徒刑以上刑之宣告，已如前述，因一
    時疏於注意，致罹刑典，事後已與被害人家屬達成和解，信其經此偵、審程序及
    科刑判決之教訓，當知所警愓，而無再犯之虞，本院認前開對其所宣告之刑，以
    暫不執行為適當，爰併予宣告緩刑二年，以啟自新。
據上論斷，應依刑事訴訟法第二百九十九條第一項前段、第二百七十三條之一第一項
，刑法第二百七十六條第二項、第六十二條前段、第四十一條第一項前段、第七十四
條第一款，罰金罰鍰提高標準條例第一條前段、第二條，判決如主文。
本案經檢察官朱婉綺到庭執行職務。
中      華      民      國      九十二      年      十      月    七    日
                                  臺灣高雄地方法院刑事第十庭
                                      法  官  楊宗翰
右正本證明與原本無異。
如不服本判決，應於判決送達後十日內，向本院提出上訴狀。
                                      書記官   陳怡真
中      華      民      國      九十二      年      十      月    八    日
附錄本判決論罪之法條：
刑法二百七十六條第二項
從事業務之人，因業務上之犯前項之罪者，處五年以下有期徒刑或拘役，得併科
三千元以下罰金。


司法院資訊處製作；財團法人民間司法改革基金會備份。
